臺灣高等法院臺中分院刑事判決
111年度原上易字第19號
上  訴  人  
即  被  告  陳宥霖
選任辯護人  洪嘉蔚律師（法扶律師）
上列上訴人因詐欺案件，不服臺灣臺中地方法院111年度原易字
第54號，中華民國111年9月23日第一審判決（起訴案號：臺灣臺
中地方檢察署111年度偵字第29982號），提起上訴，本院判決如
下：
    主  文
上訴駁回。
    事實與理由
一、本案經本院審理後，認一審判決認事用法及量刑均無不當，
    應予維持，並引用一審判決記載之事實、證據及理由（如附
    件）。
二、上訴人即被告陳宥霖並未提出何辯解，與其辯護人僅請求從
    輕云云，然本院審酌被告犯罪動機、所致損害及迄未賠償被
    害人損失等一切情狀，認原審量刑實屬妥適，被告上訴意旨
    請求從輕並無理由，應予駁回。　
三、據上論斷，應依刑事訴訟法第373條、第368條，判決如主文
    。
本案經檢察官詹益昌提起公訴，檢察官謝志明到庭執行職務。
中　　華　　民　　國　　111 　年　　12　　月　　21　　日
            刑事第九庭　  審判長法　官　紀  文  勝
                                法　官　賴  妙  雲
                                法　官　姚　勳　昌
以上正本證明與原本無異。              
如不服本判決應於收受送達後二十日內向本院提出上訴書狀，其
未敘述上訴理由者，並得於提起上訴後二十日內向本院補提理由
書狀（均須按他造當事人之人數附繕本）「切勿逕送上級法院」
。因疫情而遲誤不變期間，得向法院聲請回復原狀。
告訴人或被害人如不服判決，應備理由具狀向檢察官請求上訴，
上訴期間之計算，以檢察官收受判決正本之日起算。
                                書記官  溫  尹  明
　　　　　　　　　　　　　　　　
中　　華　　民　　國　　111 　年　　12　　月　　21　　日
附件：
臺灣臺中地方法院刑事判決
111年度原易字第54號
公　訴　人　臺灣臺中地方檢察署檢察官
被　　　告　陳宥霖　
法扶律師　　洪嘉蔚律師
上列被告因詐欺案件，經檢察官提起公訴（111年度偵字第29982
號），被告於準備程序中就被訴事實為有罪之陳述，受命法官於
聽取當事人之意見後，由本院合議庭裁定由受命法官獨任進行簡
式審判程序，判決如下：
    主    文
陳宥霖成年人故意對少年犯詐欺得利罪，處有期徒刑捌月。
未扣案之犯罪所得即價值新臺幣貳萬元之遊戲點數沒收，於全部
或一部不能沒收或不宜執行沒收時，追徵其價額。  
    犯罪事實
一、陳宥霖為成年人，其於民國109年7月20日18時49分許，在不詳
    地點，以不詳方式，申辦註冊「包你發娛樂城」之帳號（會員
    編號：JCZ0000000000，遊戲暱稱「包很爆」），並以其母
    親劉芳忻向台灣之星電信股份有限公司所申辦之手機門號000
    0000000號作為綁定之門號（劉芳忻所涉幫助詐欺得利犯行，
    檢察官另為不起訴處分），而將該帳號用以向他人詐騙之用
    。嗣陳宥霖見簡ＯＯ（95年8月生，年籍詳卷）於110年1月12日1
    5時13分許，在Facebook社團「借錢救急＿小額度低利息　廣告
    免費PO」張貼欲借款之貼文後，竟意圖為自己不法之所有，
    基於詐欺得利之犯意，以Facebook暱稱「Xiaokai Ye」之帳
    號，使用私訊功能與簡ＯＯ聯繫，其與簡ＯＯ聯繫後得知簡ＯＯ係未
    滿18歲之少年，仍向其佯稱：「與其借錢不如賺錢，可使用
    代儲方式賺錢，方式是下載遠傳新生活APP，再提供我手機
    門號，並將驗證碼回傳給我，1天就能賺新臺幣（下同）5,0
    00元」云云，致簡ＯＯ陷於錯誤，而接續於同日16時36分至16
    時51分間，依陳宥霖之指示操作(實係以遠傳電信小額付款
    之方式陸續購買2,000元等值之智冠MY CARD遊戲點數10次)，
    並將所收到之驗證碼回傳予陳宥霖，陳宥霖接收驗證碼後旋
    將該等遊戲點數儲值至上開「包你發娛樂城」之會員帳號，並
    花用一空。嗣簡ＯＯ發覺受騙遂報警處理，始循線查悉上情。
二、案經簡ＯＯ訴由桃園市政府警察局桃園分局報告臺灣臺中地方
    檢察署檢察官偵查起訴。
    理    由
一、被告陳宥霖所犯係死刑、無期徒刑、最輕本刑為3 年以上有
    期徒刑以外之罪，其於準備程序中就被訴事實為有罪之陳述
    ，經法官告知簡式審判程序之旨，並聽取當事人之意見後，
    本院認為適宜由受命法官獨任進行簡式審判程序。
二、前揭犯罪事實，業據被告於偵查、本院審理時坦承不諱（偵
    緝1045卷第205至207頁；本院卷第57頁、第66頁），核與證
    人即告訴人簡ＯＯ於警詢之指訴(偵39570卷第27至29頁)、證
    劉芳忻於於警詢、偵查中之陳述內相符（偵緝1045卷第75至
    76頁、第99至101頁），此外，復有內政部警政署反詐騙諮
    詢專線紀錄表、告訴人簡ＯＯ提供之臉書社團頁面、對話紀錄
    、遠傳心生活APP交易紀錄及簡訊截圖1份（偵39570卷第35
    至79頁）、遠傳電信股份有限公司110年1月22日所回覆之門
    號0000000000 號於110年1月12日之消費紀錄、廠商資料1份
    、門號0000000000號通聯調閱查詢單、MyCard遊戲點數之儲
    值、購買紀錄等資料1份、包你發娛樂城會員帳號資料等（
    偵39570卷第81至95頁）附卷可稽，足認被告前揭任意性自
    白核與事實相符。本案事證明確，被告犯行洵堪認定，應予
    依法論科。
三、論罪科刑：
㈠、核被告所為，係犯兒童及少年福利與權益保障法第112 條第1
    項前段、刑法第339條第2項成年人故意對少年犯詐欺得利罪
    ，並應依兒童及少年福利與權益保障法第112 條第1 項前段
    規定加重其刑。被害人簡ＯＯ因受詐欺後多次購買遊戲點數交
    予被告，乃被告以同一詐欺手法訛詐同一被害人，致被害人
    於密接時間多次交付遊戲點數，其施用之詐術、詐欺對象相
    同，侵害同一被害人財產法益，各行為之獨立性均極為薄弱
    ，難以強行分開，依一般社會健全觀念，應視為數個舉動之
    接續施行，合為包括之一行為予以評價，屬接續犯之單純一
    罪，應僅論以一成年人故意對少年犯詐欺得利罪。公訴意旨
    認被告涉犯刑法第339條第2項詐欺得利罪，尚有未洽，然起
    訴事實與本院認定之犯罪事實，兩者之社會基本事實相同，
    且本院於審理中業已告知被告所涉上開罪名，無礙於被告之
    訴訟防禦權，爰依法變更起訴法條予以審理，併予敘明。　
㈡、辯護意旨認被告係於網路上與告訴人簡ＯＯ認識，其主觀上並
    不知悉告訴人簡ＯＯ係未滿18歲之少年，本件並無兒童及少年
    福利與權益保障法第112 條第1 項前段規定之適用等語。然
    查，依卷附之告訴人簡ＯＯ與被告簡訊截圖觀之，被告向告訴
    人簡ＯＯ陳述「你看來年輕喔」，告訴人簡ＯＯ即表示「16而已
    」，此有簡訊截圖在卷可稽(偵39570卷第45頁)，足認被告
    於行為時確實已知悉告訴人簡ＯＯ係未滿18歲之少年，實無疑
    義。辯護人上開辯護意旨，委無可採。
㈢、爰以行為人之責任為基礎，審酌被告為成年且智識成熟之人
    ，於本案發生前有詐欺、毒品前科(不構成累犯，見被告前
    案紀錄表)，足見其素行不佳，其經法院科刑判決猶不知警
    惕，毫無尊重他人財產法益之觀念，此次復為貪圖小利而詐
    取被害人簡ＯＯ之遊戲點數，致其受有財產損害，所為誠應非
    難；惟念其犯後於偵查中及本院院審理時坦承犯行，態度尚
    佳，然迄今未與被害人簡ＯＯ達成和解，彌補其造成之損害；
    兼衡其自述國中肄業，之前從事日本料理，跟媽媽、姐姐及
    其子女住在桃園，家庭經濟小康(本院卷第67頁)，及其犯罪
    之動機、目的、手段、所生損害等一切情狀，量處如主文所
    示之刑。
四、沒收：
  ㈠按犯罪所得，屬於犯罪行為人者，沒收之；前二項之沒收，
    於全部或一部不能沒收或不宜執行沒收時，追徵其價額。犯
    罪所得已實際合法發還被害人者，不予宣告沒收或追徵；刑
    法第38條之1第1項前段、第3項、第5項分別定有明文。
　㈡查被告向被害人簡ＯＯ之詐得之價值2萬元之遊戲點數，屬其犯
    罪所得，尚未發還被害人，且並未扣案，為免被告坐享其利
    ，爰依刑法第38條之1第1項前段、第3項之規定，宣告沒收
    ，於全部或一部不能沒收或不宜執行沒收時，追徵其價額。
據上論斷，依刑事訴訟法第273條之1第1項、第299條第1項前段
、第300條，兒童及少年福利與權益保障法第112條第1項前段，
刑法第339條第2項、第38條之1第1項前段、第3項，刑法施行法
第1條之1第1項，判決如主文。
本案經檢察官詹益昌提起公訴，檢察官張添興到庭執行職務。
中　　華　　民　　國　　111 　年　　9 　　月　　23　　日
                  刑事第九庭    法  官  陳培維
以上正本證明與原本無異。
如不服本判決應於收受送達後20日內向本院提出上訴書狀，並應
敘述具體理由；其未敘述上訴之理由者，應於上訴期間屆滿後20
日內向本院補提理由書（均須按他造當事人之人數附繕本）「切
勿逕送上級法院」。
告訴人或被害人如不服判決，應備理由具狀向檢察官請求上訴，
上訴期間之計算，以檢察官收受判決正本之日起算。
                         　　　 書記官  張雅慧
中　　華　　民　　國　　111 　年　　9 　　月　　23　　日
附錄本判決論罪科刑法條
兒童及少年福利與權益保障法第112條第1項
成年人教唆、幫助或利用兒童及少年犯罪或與之共同實施犯罪或
故意對其犯罪者，加重其刑至二分之一。但各該罪就被害人係兒
童及少年已定有特別處罰規定者，從其規定。

中華民國刑法第339條第1、2項
（普通詐欺罪）
意圖為自己或第三人不法之所有，以詐術使人將本人或第三人之
物交付者，處5年以下有期徒刑、拘役或科或併科50萬元以下罰
金。
以前項方法得財產上不法之利益或使第三人得之者，亦同。